【裁判字號】    92,台上,1163
【裁判日期】    920529
【裁判案由】    給付借款
【裁判全文】
最高法院民事裁定                              九十二年度台上字第一一六三號
    上  訴  人  乙○○○
                甲 ○ ○
    共      同
    訴訟代理人  高 原 茂律師
    被 上訴 人  嘉義縣竹崎鄉農會
    法定代理人  林 有 福
右當事人間請求給付借款事件，上訴人對於中華民國九十年九月四日台灣高等法院台
南分院第二審判決（九十年度上字第一五○號），提起上訴，本院裁定如左：
    主  文
上訴駁回。
第三審訴訟費用由上訴人負擔。
    理  由
按對於第二審判決上訴，非以其違背法令為理由，不得為之。又提起上訴，上訴狀內
應記載上訴理由，表明原判決所違背之法令及其具體內容，暨依訴訟資料合於該違背
法令之具體事實。民事訴訟法第四百六十七條、第四百七十條第二項定有明文。而依
同法第四百六十八條規定，判決不適用法規或適用不當者，為違背法令；依同法第四
百六十九條規定，判決有該條所列各款情形之一者，為當然違背法令。是當事人提起
上訴，如依民事訴訟法第四百六十八條規定，以第二審判決有不適用法規或適用法規
不當為理由時，其上訴狀或理由書應表明該判決所違背之法令條項，或有關判例、解
釋字號，或成文法以外之習慣或法理等及其具體內容，暨係依何訴訟資料合於該違背
法令之具體事實；如以民事訴訟法第四百六十九條所列各款情形為理由時，其上訴狀
或理由書應表明該判決有合於各該條款規定情形之具體內容，及係依何訴訟資料合於
該違背法令之具體事實。上訴狀或理由書如未依上述方法表明，或其所表明者顯與上
開法條規定不合時，即難認為已合法表明上訴理由，其上訴自非合法。本件上訴人對
於第二審判決提起上訴，雖以該判決違背法令為由，惟核其上訴理由狀所載內容，係
就原審取捨證據、認定事實之職權行使，及依職權解釋契約，指摘其為不當，並就原
審已論斷者，泛言未論斷，而非表明該判決所違背之法令及其具體內容，暨依訴訟資
料合於該違背法令之具體事實，難認其已合法表明上訴理由。依首揭說明，應認其上
訴為不合法。末按當事人主張有利於己之事實者，就其事實有舉證之責任，民事訴訟
法第二百七十七條前段定有明文。原告對於自己主張之事實已盡證明之責後，被告對
其主張如抗辯其不實並提出反對之主張者，則被告對其反對之主張，亦應負證明之責
，此為舉證責分擔之原則（本院十八年上字第二八五五號判例參照）。原告依調查證
據為辯論之結果，認被上訴人就其主張上訴人為借款人林宜良之連帶保證人之事實，
業已舉證證明為真實，上訴人對其抗辯借據上印章被盜蓋及伊係借款人並非連帶保證
人等事實則未經舉證證明，爰依消費借貸及連帶保證之法律關係為上訴人敗訴之判決
，並不違背法令，併此明。
據上論結，本件上訴為不合法。依民事訴訟法第四百八十一條、第四百四十四條第一
項、第九十五條、第七十八條，裁定如主文。
中      華      民      國    九十二    年      五      月    二十九    日
                              最高法院民事第四庭
                                  審判長法官  蕭  亨  國
                                        法官  許  朝  雄
                                        法官  謝  正  勝
                                        法官  陳  淑  敏
                                        法官  鄭  玉  山
      右正本證明與原本無異
                                              書  記  官
中      華      民      國    九十二    年      六      月     十三     日
                                                                       ：


司法院資訊處製作；財團法人民間司法改革基金會備份。
